【裁判字號】    97,簡上,1255
【裁判日期】    980213
【裁判案由】    竊盜
【裁判全文】
臺灣板橋地方法院刑事判決            97年度簡上字第1255號
上  訴  人
即  被  告  乙○○
上列上訴人因竊盜案件，不服本院中華民國97年8 月15日97年度
簡字第6525號第一審簡易判決（聲請簡易判決處刑案號：臺灣板
橋地方法院檢察署97年度偵緝字第1623號），提起上訴，本院管
轄之第二審合議庭判決如下：
    主  文
上訴駁回。
    事  實
一、乙○○前於民國92年間因違反毒品危害防制條例案件，經本
    院以92年度簡字第1514號判處有期徒刑6 月確定，於93年7
    月8 日執行完畢，翌日出監。詎仍不知悔改，復意圖為自己
    不法之所有，於96年12月13日晚間某時，在臺北縣蘆洲市○
    ○路22巷23弄口，趁無人注意之際，以自備之機車鑰匙1 支
    插入停放於該處，甲○○所有之車號RZC-782 號輕型機車之
    電門而發動該車，將該車騎走而竊取之，得手後供己代步使
    用。嗣甲○○發現上開機車失竊而報警處理，經警會同甲○
    ○調閱監視器錄影畫面，始循線查悉上情。
二、案經臺北縣政府警察局蘆洲分局報請臺灣板橋地方法院檢察
    署檢察官偵查後聲請簡易判決處刑。
    理  由
一、訊據上訴人即被告乙○○對其於上開時、地持自備鑰匙將甲
    ○○所有之車號RZC-782 號輕型機車發動騎走之事實坦承不
    諱，惟矢口否認有何竊盜犯行，辯稱：伊當時是喝醉酒，誤
    以為該車是伊大姊的機車，才把車子騎走，沒有偷車的意思
    云云。經查，被告曾於97年6 月23日檢察官偵訊時坦承有竊
    取上開機車之犯行，證人即被害人甲○○亦於檢察官偵訊及
    本院審理時到庭具結證稱：伊被偷的機車是停放在臺北縣蘆
    洲市○○路22巷23弄口，96年12月14日上午10時發現不見，
    伊後來去里長辦公室調閱監視錄影帶，發現是被告騎走，被
    告是伊鄰居阿姨的兒子，伊和被告不熟，也沒有把機車借給
    被告或被告家人使用，尋獲機車後，被告有跟伊說不好意思
    ，不知道是伊的機車，沒有說為何會把該機車騎走，也沒有
    跟伊說他是騎錯車等語，此外，復有監視器錄影畫面翻拍照
    片4 張、被害人甲○○出具之贓物認領保管單1 紙附卷可稽
    ，足認被告確有於上開時、地竊取甲○○所有車號RZC-782
    號輕型機車之行為無疑。至被告固於警詢及本院準備程序中
    辯稱：伊是騎錯車不是故意偷車，當日（96年12月13日）晚
    上就發現騎錯車，但怕被車主認出所以不敢騎回去歸還云云
    。惟若被告確係騎錯車，誤將鄰居甲○○之機車騎走，其於
    發現騎錯車後豈會不趕快將該車歸還原處，仍將該車置於自
    己實力支配下？又豈會在見到甲○○後僅向甲○○道歉，表
    示不知車主是甲○○，而未向甲○○解釋騎走該車之原因，
    說明當時是騎錯車？顯見被告上開辯解僅係事後卸責之詞，
    不足採信。綜上所述，本件事證明確，被告上開竊盜犯行已
    堪認定。
二、核被告所為，係犯刑法第320 條第1 項竊盜罪。被告曾有如
    犯罪事實欄所示之論罪科刑前科，此有臺灣高等法院被告前
    案紀錄表1 份在卷可憑，其於有期徒刑執行完畢後5 年內，
    故意再犯本件有期徒刑以上之罪，為累犯，應依刑法第47條
    第1 項規定加重其刑。本件原審以被告罪證明確，予以論罪
    科刑，並就量刑部分，審酌被告犯罪動機、目的、手段、犯
    後態度、所竊取之財物價值及被害人已領回失竊機車等情，
    量處有期徒刑5 月，並諭知易科罰金之折算標準，其認事用
    法俱無不合，量刑亦甚妥適，被告以其並無竊盜犯行為由提
    起上訴，指摘原判決不當，並無可採，其上訴為無理由，應
    予駁回。
三、按被告經合法傳喚，無正當理由不到庭者，得不待其陳述，
    逕行判決，刑事訴訟法第371 條定有明文。又依同法第455
    條之1 第1 項、第3 項之規定，上訴人對簡易判決有不服者
    ，得上訴於管轄之第二審地方法院合議庭，並準用同法第3
    編第1 章及第2 章之規定。是以本件被告經本院合法傳喚，
    無正當理由不到庭，爰不待其陳述，逕行判決，併此敘明。
據上論斷，應依刑事訴訟法第455 條之1 第1 項、第3 項、第
371 條、第368 條，判決如主文。
本案經檢察官黃明絹到庭執行職務。
中    華    民    國    98    年    2     月    13    日
                刑事第十九庭  審判長法  官  汪怡君
                                    法  官  楊仲農
                                    法  官  楊筑婷
以上正本證明與原本無異。
不得上訴。
中    華    民    國    98    年    2     月    13    日
                                    書記官  林怡君
附錄本案論罪科刑法條：
中華民國刑法第320條
意圖為自己或第三人不法之所有，而竊取他人之動產者，為竊盜
罪，處5 年以下有期徒刑、拘役或5 百元以下罰金。
意圖為自己或第三人不法之利益，而竊佔他人之不動產者，依前
項之規定處斷。
前二項之未遂犯罰之。


司法院資訊處製作；財團法人民間司法改革基金會備份。
